臺灣桃園地方法院刑事判決　　　　　　 94年度簡上字第198號
上　訴　人　臺灣桃園地方法院檢察署檢察官
被　　　告　丙○○
上列被告因竊盜案件，檢察官不服本院桃園簡易庭民國94年3 月
22日94年度桃簡字第661 號簡易判決（臺灣桃園地方法院檢察署
檢察官聲請簡易判決處刑書案號：94年度速偵字第59號），提起
上訴及移送併案審理（94年度偵字第6904、7146號）本院管轄之
第二審合議庭判決如下：
    主  文
原判決撤銷。
丙○○連續竊盜，累犯，處有期徒刑伍月，如易科罰金，以佰
元折算壹日。
    事  實
一、丙○○前於民國93年因竊盜案件，經本院判決有期徒刑3 月
    ，如易科罰金以3 百元折算1 日確定，甫於93年12月13日執
    行完畢，猶不知悛悔。復基於意圖為自己不法所有之概括犯
    意，(1)先於94年2 月20日14時30分許，在位於桃園縣桃園市
    ○○路106 號地下1 樓之「丁○○○○○」內，利用選購商
    品之際，徒手竊取店內所販賣並置於陳列架上之花王洗面乳
    4 條，得手後再將前開物品置於所著上衣內步出店外，嗣經
    店門警示器聲響，店員林茂盛察覺有異，跟隨至店外追呼逮
    捕並報警處理。(2)復基於同前犯意，於同年4 月6 日17時許
    ，又至桃園市○○路196 號「全聯福利中心」，徒手竊取賣
    場內貨架上高粱酒2 瓶，得手後離去時，為該處店員乙○○
    發現報警當場查獲。(3)承前開犯意，於94年4 月17日14時許
    ，又至桃園市○○路106 號地下室1 樓「丁○○○○○」內
    ，徒手竊取賣場內貨架上OLAY牌洗面乳4 條，得手後離去時
    ，為該處店員甲○○發現報警當場查獲。
二、案經桃園縣政府警察局桃園分局報告臺灣桃園地方法院檢察
    署檢察官偵查後聲請以簡易判決處刑及移送併案審理。
    理  由
一、被告經合法傳喚無故未到庭陳述。惟上開事實，業經被告丙
    ○○迭於警詢、檢察官訊問時供承不諱（見94年度速偵字第
    59 號 卷第9 、26頁、94年度偵字第號6904卷第7 、24頁、
    94年度偵字第7146號卷第9 、28頁），核與證人即「丁○○
    ○○○」店員林茂盛、證人即「全聯福利中心」店員乙○○
    、證人即「丁○○○○○」店員甲○○於警詢時指述之情節
    相符（見94年度速偵字第59號卷第13頁、94年度偵字第6904
    號卷第13頁、94年度偵字第7146號卷第17、18頁），並有贓
    物認領保管單3 份、現場查獲贓證物照片3 幀附卷可稽，足
    認被告自白與事實相符，自堪採為有罪判決之依據。事證明
    確，被告犯行已堪認定，應依法論科。
二、核被告所為，係犯刑法第320 條第1 項之竊盜罪。被告3 次
    竊盜犯行，時間緊接，方法相近，復均犯構成要件相同之罪
    名，顯係基於概括犯意為之，依連續犯規定論以一罪，並依
    法加重其刑。聲請簡易判決處刑書雖未就被告上揭事實一、
    (2)、(3)之竊盜犯行，提起公訴（聲請簡易判決處刑），惟該
    部分與已經檢察官聲請簡易判決處刑部分，有連續犯之裁判
    上一罪關係，為起訴（聲請簡易判決處刑）效力所及，本院
    自應併予審判，併此敘明。又被告曾有如事實欄所載之犯行
    及執行情形，有臺灣高等法院被告前案紀錄表、臺灣桃園地
    方法院檢察署刑案資料查註紀錄表在卷可按，其於5 年內再
    犯本案有期徒刑以上之罪，為累犯，應依法遞加重其刑。
三、原審據以論罪科刑，固非無見，惟就被告上揭事實一、(2)、
    (3)之竊盜犯行未及審酌，自有未洽，檢察官上訴意旨執此指
    摘原判決不當，為有理由，自應將原判決撤銷改判。爰審酌
    被告犯罪之動機、目的，及連續竊取他人財物，惡習難改，
    惟念及所竊得財物價值非高，且犯後坦承犯行等一切情狀，
    量處如主文所示之刑，並諭知易科罰金之折算標準。
四、本件被告經合法傳喚，無正當理由不到庭，爰不待其陳述逕
    行判決。
據上論斷，應依刑事訴訟法第455 條之1 第3 項、第369 條第1
項前段、第364 條、第371 條、第299 條第1 項前段，刑法第56
條、第320 條第1 項、第47條、第41條第1 項前段，罰金罰鍰提
高標準條例第1 條前段、第2 條，判決如主文。
本案經檢察官趙燕利到庭執行職務。
中　　華　　民　　國　　94　　年　　9 　　月　　22　　日
                  刑事第五庭審判長法  官  潘政宏
                                  法  官  張明儀
                                  法  官  邱滋杉
上正本證明與原本無異。
不得上訴。
                                  書記官  高文靜
中　　華　　民　　國　　94　　年　　9 　　月　　22　　日
附錄本案論罪科刑法條全文：
刑法第320 條第1項：
意圖為自己或第三人不法之所有，而竊取他人之動產者，為竊盜
罪，處五年以下有期徒刑、拘役或五百元以下罰金。
